# 报告期内投资成立子公司并处置子公司股权，合并报表列示？

提问人：642658990 时间：2023-04-18 12:37:36
报告期内投资成立子公司，三个月后再全部处置子公司，按照《企业会计准则第 33 号——合并财务报表》（财会〔 2014 〕 10 号）第二条、第三十三条、第三十九条、第四十四条等相关规定，合并财务报表是指反映母公司和其全部子公司形成的企业集团整体财务状况、经营成果和现金流量的财务报表，至少应当包括合并资产负债表、合并利润表、合并现金流量表、合并所有者权益（股东权益）变动表和附注；母公司在报告期内处置子公司，应当将该子公司期初至处置日的收入、费用、利润纳入合并利润表，将该子公司期初至处置日的现金流量纳入合并现金流量表，编制合并资产负债表时不应当调整合并资产负债表的期初数。母公司合并资产负债表期初没有子公司数，当年处置期末也没有子公司数，合并利润表及现金流量表要不要体现子公司收入费用利润数呢？

回答人：chenyiwei
虽然年初、年末均无子公司，但报告期内曾经有过子公司（此处假设子公司的新设和处置不是一揽子交易，即在母公司持有子公司股权期间实际享有对其控制权），因此本期的利润表和现金流量表需提供合并报表，将持有子公司股权期间的子公司各项收入、成本、费用和现金流量项目纳入。